臺灣新北地方法院三重簡易庭簡易民事判決
                                   111年度重簡字第1276號
原      告  富邦產物保險股份有限公司

法定代理人  賴榮崇  
訴訟代理人  鍾富丞  
被      告  錢鴻毅  


上列當事人間請求侵權行為損害賠償事件，經本院於民國111年9
月27日言詞辯論終結，本院判決如下：
    主      文
被告應給付原告新臺幣伍拾貳萬伍仟參佰陸拾參元，及自民國一
百一十一年六月八日起至清償日止，按年息百分之五計算之利息
。
訴訟費用由被告負擔。   
本判決得假執行。  
    事實及理由
一、原告主張：被告於民國110年9月29日15時15分許，駕駛車牌
    號碼0000-00號自用小客車(下稱系爭A車)，行經新北市林口
    區台61線道北上22公里處時，因後車與前車間未保持隨時可
    以煞停距離之過失，致碰撞同向前方原告所承保、訴外人簡
    依萍所有、訴外人簡文賢所駕駛之車牌號碼000-0000號自用
    小客車（下稱系爭B車），系爭B車因而受損，經送修後計支
    出修復費用新臺幣（下同）1,193,106元（含工資238,896元
    、零件954,210元），原告已依保險契約賠付上開修理費用
    ，又上開修復費用扣除零件部分依法折舊後之金額為525,36
    3元，為此，爰依侵權行為及保險代位之法律關係提起本訴
    ，並聲明：被告應給付原告525,363元及自起訴狀繕本送達
    翌日起至清償日止，按年息百分之5計算之利息。
二、被告則以：簡文賢係臨時急停亦有過失，另伊目前待業中，
    沒有能力可以賠償等語置辯，並聲明：原告之訴駁回。
三、原告主張被告於前開時地駕駛系爭A車因後車與前車間未保
    持隨時可以煞停距離之過失，致撞擊同向前方由簡文賢所駕
    駛系爭B車，系爭B車因而受損等事實，業據其提出道路交通
    事故初步分析研判表、道路交通事故調查報告表、估價單等
    件影本為證，並經本院依職權向新北市政府警察局林口分局
    調取本件車禍資料核閱屬實，有道路交通事故現場圖、道路
    交通事故調查報告表㈠㈡、道路交通事故調查紀錄表2 份、事
    故現場照片12張等件附卷可佐，復為被告所不爭執，堪認為
    真實。至被告辯稱當時路口沒有交通號誌，簡文賢係臨時急
    停云云，惟案發地點係有行車管制號誌(紅綠燈)，且號誌動
    作正常等情，有事故現場照片、道路交通事故調查報告表㈠
    可稽，簡文賢於警詢中亦陳明當時係停等紅燈，卻遭後方駛
    來之系爭A車追撞等語，復被告未就上節舉證以實其說，是
    被告上開所辯，自非可採。
四、按因故意或過失，不法侵害他人之權利者，負損害賠償責任
    ；汽車、機車或其他非依軌道行駛之動力車輛，在使用中加
    損害於他人者，駕駛人應賠償因此所生之損害；被保險人因
    保險人應負保險責任之損失發生，而對於第三人有損失賠償
    請求權者，保險人得於給付賠償金額後，代位行使被保險人
    對於第三人之請求權，但其所請求之數額，以不逾賠償金額
    為限，民法第184條第1項前段、第191條之2前段及保險法第
    53條分別定有明文。次按不法毀損他人之物者，被害人得請
    求賠償其物因毀損所減少之價額，民法第196條第1項亦有明
    文。又依民法第196條請求賠償物被毀損所減少之價額，固
    得以修復費用為估定之標準，但以必要者為限（如修理材料
    以新品換舊品，應予折舊）。經查，系爭B車係於108年2月
    （推定15日）出廠，有行車執照影本在卷可佐，至110年9月
    29日受損時，已使用2年7月14日，依營利事業所得稅結算申
    報查核準則，提列折舊以1 年為計算單位，其使用期間未滿
    1 年者，按實際使用月數相當於全年之比例計算之，不滿1 
    月者，以1 月計，為2年8月。又系爭B車支出之修復費用為1
    ,193,106元（含工資238,896元、零件954,210元），有統一
    發票、估價單附卷可參，更新零件之折舊價差顯非必要，自
    應扣除，本院依行政院公布之固定資產耐用年數表及固定資
    產折舊率表，即系爭B車耐用年數5 年，每年折舊千分之369
    ，原告得請求之零件費用954,210元扣除折舊後之金額應為2
    86,467元（計算式如附表）。此外，原告另支出工資238,89
    6元毋庸折舊，是原告請求修復費用525,363元（計算式：28
    6,467元＋238,896元＝525,363元），自屬有據，應予准許。
五、從而，原告依侵權行為及保險代位之法律關係，請求被告給
    付525,363元，及自起訴狀繕本送達翌日即111年6月8日起至
    清償日止，按年息百分之5計算之利息，為有理由，應予准
    許。
六、本件事證已臻明確，兩造其餘之攻擊或防禦方法及所用之證
    據，經本院審酌後，認為均不足以影響本判決之結果，爰不
    逐一論列，附此敘明。
七、本判決係適用簡易程序所為被告敗訴之判決，爰依職權宣告
    假執行。
八、訴訟費用負擔之依據：民事訴訟法第78條。
中　　華　　民　　國　　111 　年　　10 　　月　13　　日
                        臺灣新北地方法院三重簡易庭 
                              法  官  洪任遠
以上正本係照原本作成。
如不服本判決，應於送達後20日內，向本院提出上訴狀，並表明
上訴理由，如於本判決宣示後送達前提起上訴者，應於判決送達
後20日內補提上訴理由書（須附繕本）。
中　　華　　民　　國　　111 　年　　10 　　月　13　　日
                              書記官  楊家蓉   
附表
-----
折舊時間           金額
第1年折舊值        954,210×0.369=352,103
第1年折舊後價值    954,210-352,103=602,107
第2年折舊值        602,107×0.369=222,177
第2年折舊後價值    602,107-222,177=379,930
第2年8月折舊值     379,930×0.369×(8/12)=93,463
第2年8月折舊後價值 379,930-93,463=286,467